臺灣臺北地方法院民事判決  
108年度婚字第240號
原      告  武氏泉(VO THI TUYEN)

訴訟代理人  魏辰州律師
被      告  周慶榮    籍設新北市○○區○○路0段00巷0號0                            樓

上列當事人間請求離婚事件，本院於民國一百零九年五月十一日
言詞辯論終結，判決如下：
    主    文
准原告與被告離婚。
訴訟費用新臺幣參仟元由被告負擔。
    理    由
一、原告為我國人民，被告為越南國人民，本涉外事件應定性為
    離婚法律關係，依我國涉外民事法律適用法第50條之規定，
    關於離婚原因之準據法決定，應依我國民事法律為應適用之
    法律，合先敘明。
二、原告起訴意旨略以，兩造於民國106年11月29日結婚，原告
    於107年5月間來臺與被告同住，然因兩造欠缺感情及互信基
    礎，加以語言不通，日有嫌隙，被告無端限制原告人身自由
    ，又給原告過期食品，並動輒辱罵原告，原告雖有意透過在
    臺親屬及友人與被告溝通，然被告無意修補，僅稱要原告給
    付新臺幣（下同）70萬元做為離婚代價、或稱等被告找到新
    女友才同意離婚，也不願為原告辦理延長居留，婚姻無以維
    持，為此依民法第1052條第1項第3款及第1052條第2項請求
    離婚。聲明如主文。
三、被告答辯意旨略以，原告來臺短暫同住後於107年10月25日
    即離家，被告透過原告親人，始知係因被告沒有給原告錢寄
    回娘家之故，伊不是不願給錢，是目前有困難，並係因聽聞
    原告在夜總會陪酒，故叫原告回越南先冷靜想一想；至於要
    求70萬元才離婚，是因為知道原告拿不出70萬元，其目的就
    是不要離婚；另之所以沒有為原告延長居留證，是因為後來
    找不到原告，不是伊不幫原告辦理等語。並聲明：原告之訴
    駁回。
四、得心證之理由：　　
  ㈠按婚姻係以夫妻共同生活為目的，夫妻雙方應以誠摯互信為
    基礎，相互扶持，共同建立和諧美滿之家庭，倘雙方因理念
    上之重大差異，雙方誠摰互信之感情基礎，已經不復存在，
    依一般人之生活經驗，顯然難期修復，雙方共同生活之婚姻
    目的已經不能達成，而其事由之發生，依一般社會感情，尚
    難認為應完全歸責於夫妻之一方時，應可認係民法第1052條
    第2 項所定難以維持婚姻之重大事由，以准許夫妻雙方為離
    婚之請求，否則，勉強維持婚姻之形式，反而會對雙方各自
    追求幸福生活之機會造成不必要之限制。
　㈡兩造於106年間結婚，107年5月間原告來臺，後旋分居，108
    年6月10日原告因居留證未能延長，遂返回越南等情，有戶
    籍謄本、原告出入國日期紀錄等件在卷可憑，且為兩造所不
    爭，堪信屬實。衡以原告所執對話譯文，被告於107年10月1
    7日與婚姻仲介對話時表示，伊到該日為止為了原告約支出7
    5萬元，要幫伊介紹女朋友、或找到新女友結婚伊才要離婚
    等語（見本院卷第23頁），並於108年2月26日向原告表姊陳
    欣嫺表示略以，原告若要離婚必需支付70萬元，不然就回越
    南，並質疑原告是否結交男友等語（見本院卷第25頁），而
    被告雖坦承曾向仲介及陳欣嫺為上開表示，但以上詞置辯，
    已難認有修補關係之善意，又況所指在夜總會陪酒乙節為原
    告嚴詞否認，而被告雖稱伊係在108年4月22日收到信件，內
    容略以你太太在花蓮陪酒之字句，嗣上網查詢始知云云，惟
    尚難以該信件或網路照片即推論被告主張之事實，況被告抗
    辯收到信件之時序尚在其與仲介、陳欣嫺對話之後，其所辯
    即難憑採。本院審酌上情，認兩造因介紹認識，情感基礎尚
    待累積，同住時日未多，即因溝通困難無法再繼續生活，被
    告亦未有積極修補挽回之舉措，反而要求原告回越南，堪信
    婚姻已生重大破綻，是原告依民法第1052條第2 項訴請離婚
    ，洵屬有據，應予准許。至原告雖併主張依民法第1052條第
    1 項第3款夫妻之一方對他方為不堪同居之虐待為離婚原因
    ，然兩造間既有難以維持婚姻之重大事由，就此部分即無庸
    再加審認，附此敘明。
五、本件事證已臻明確，兩造其餘攻擊防禦方法與判決之結果不
    生影響，爰不另贅論，併此敘明。
六、訴訟費用分擔之依據：家事事件法第51條、民事訴訟法第78
    條。
中　　華　　民　　國　　109 　年　　5 　　月　　25　　日

                   家事法庭   審判長法  官  徐麗瑩

                                    法  官  林鈺琅

                                    法  官  魏小嵐
以上正本係照原本作成。
如對本判決上訴，須於判決送達後20日內向本院提出上訴狀。如
委任律師提起上訴者，應一併繳納上訴審裁判費。
中　　華　　民　　國　　109 　年　　5 　　月　　25　　日
                                    書記官  劉文松